臺灣新竹地方法院刑事判決
109年度易字第771號
公  訴  人  臺灣新竹地方檢察署檢察官
被      告  楊逸健


上列被告因竊盜案件，經檢察官聲請簡易判決處刑（109 年度偵
字第7942號），本院新竹簡易庭認本件不宜依簡易判決處刑，改
依適用通常訴訟程序審理，本院判決如下：
    主  文
楊逸健犯竊盜未遂罪，處拘役貳拾日，如易科罰金，以新臺幣壹
仟元折算壹日。
    事  實
一、楊逸健意圖為自己不法之所有，於民國109 年7 月12日16時
　　29分許，在位於新竹市○區○○街000 號處之思夢樂商店內
　　，趁該店店長蕭海麗疏於注意之際，著手竊取粉紅色、淡綠
　　色女用洋裝各1 件（總價值共新臺幣【下同】780 元），其
　　將上開2 件洋裝之吊牌拆下後，將上開2 件洋裝塞入其長褲
　　褲管內，經蕭海麗察覺楊逸健行為有異，及發現楊逸健長褲
　　褲腳下方露出粉紅色裙腳後，乃質問楊逸健，楊逸健見事跡
　　敗露，將上開2 件洋裝交還予蕭海麗而未遂。
二、案經蕭海麗訴由新竹市警察局第一分局報請臺灣新竹地方檢
    察署檢察官偵查起訴。
    理  由
一、按被告以外之人於審判外之言詞或書面陳述，除法律有規定
    者外，不得作為證據；被告以外之人於審判外之陳述，雖不
    符刑事訴訟法第159 條之1 至第159 條之4 規定，而經當事
    人於審判程序同意作為證據，法院審酌該言詞陳述或書面陳
    述作成時之情況，認為適當者，亦得為證據；當事人、代理
    人或辯護人於法院調查證據時，之有第159 條第1 項不得為
    證據之情形，而未於言詞辯論終結前聲明異議者，視為有前
    項之同意，刑事訴訟法第159 條第1 項、第159 條之5 分別
    定有明文。經查，本判決所引用下列被告以外之人於審判外
    之陳述，雖屬傳聞證據，惟檢察官及被告於本院審理時均表
    示沒有意見等語（見易字第771 號卷第32頁），且未於言詞
　　辯論終結前聲明異議，本院審酌上開供述證據資料製作時之
　　狀況，尚無違法不當及證明力明顯過低之瑕疵，亦認為以之
　　做為證據應屬適當，揆諸前開規定，依刑事訴訟法第159 條
　　之5 第1 項之規定，上開證據資料均有證據能力。至於本院
　　下列所引用其餘非供述證據部分，檢察官及被告於本院均未
　　主張排除該非供述證據之證據能力，且迄本院言詞辯論終結
　　前亦未表示異議，本院審酌前揭非供述證據之取得過程亦無
　　何明顯瑕疵，且無刑事訴訟法第159 條之4 顯有不可信之情
　　況，或其他不得作為證據之情形；亦無證明力明顯過低之情
　　形，復經本院於審判程序依法進行調查，並予以當事人辯論
　　，被告之訴訟防禦權已受保障，應認均有證據能力。
二、認定犯罪事實所憑之證據及理由：
（一）訊據被告楊逸健固不否認其有於前揭時間在位於上址之思
　　　夢樂商店內，有拿取店內2 件洋裝等情，惟矢口否認有何
　　　竊盜犯行，辯稱：我在看這2 件洋裝時，上面就沒有價格
　　　的吊牌，當日我是拿數件男用長褲放在置物籃內要去試穿
      ，我同時有挑選數件女用洋裝，也是放在置物籃內，後
　　　來我試穿完男用長褲，要去更換該男用長褲尺寸時，因為
      從置物籃內拿出原來放的長褲，所以那2 件洋裝就從置物
      籃內滑出來了。蕭海麗看到洋裝滑下去，她認為洋裝已經
　　　髒了，就要求我買下來，我問她這2 件洋裝要多少錢，她
　　　看一下，發現沒有吊牌，就問我吊牌在哪，我說我在看時
　　　就沒有吊牌，我是在警察局才知道那2 件洋裝是780 元，
　　　我沒有竊取洋裝之犯意及行為云云。
（二）經查：
  １、上開事實業據告訴人蕭海麗於警詢時指訴：一開始是發現
　　　被告所穿長褲褲腳下方露出粉紅色的裙腳，於是我直接詢
　　　問被告，說你的衣服露出來了，被告回答說那是他的襪子
　　　，並且很緊張的把露出的粉紅色裙腳往回塞回他的長褲裡
　　　，我說可是那個顏色是粉紅色的，被告才說那是他準備要
　　　試穿的衣服，於是我們請他把他長褲褲管內的衣服拿出來
　　　，於16時29分他就當場從他2 隻長褲褲管內各拿出1 件我
　　　們賣場內販售的衣服，且該2 件衣服都沒有售價吊牌，我
　　　詢問他衣服的吊牌在哪，他說不知道，之後我說你把販售
　　　的衣服塞在你長褲褲管內，這樣其他客人也不敢再購買，
　　　故請他把這2 件衣服買下來，他就說他沒錢而且也不願意
　　　買，於是我們就報警。該衣服是2 件女生穿著的洋裝，是
      同一款式，但不同顏色，分別為淡綠色及中桃色，2 件的
      價格都是390 元，2 件共價值780 元，這2 件洋裝原本是
      放在收銀臺前面的展示處等語，及於本院審理時具結後證
      述：我在警詢時所述正確，當時是我的社員跟我說被告的
      行為有點詭異，所以我就跟著被告，我發現被告的褲腳有
      露出洋裝的一截，洋裝是在被告的褲管理面，後來被告是
      從他所穿著長褲的兩隻褲腳內各拉出1 件洋裝，那時我看
      到那2 件洋裝已經沒有價格吊牌。偵字第7942號卷第13、
      14頁照片中的洋裝就是當時被告所拿的2 件洋裝，那是同
      款不同色的，這2 件洋裝的材質是雪紡紗，比較鬆軟。這
      2 件洋裝原本放在櫃臺前面洋裝區，那裡每1 件洋裝的價
      格都不太一樣，是各別標價，價格的吊牌都可以用手撕下
      ，因為束線比較細，所以不需用工具，而且吊牌是尖尖的
      ，只要稍微一點力氣拉一下，是可以扯下來而不會破壞衣
      服。後來我是請鄰近店鋪協助尋找該2 件洋裝的價格後，
      重新製作價格吊牌，偵卷中照片裡面的吊牌就是我們重新
      製作的2張吊牌。我們店裡所有商品都是要看衣服上面的
      吊牌才會知道價格等語等語綦詳（見偵字第7942號卷第10
      、11頁、易字第771 號卷第90至103 頁）；又被告於警詢
      時供述：我是掛在這腰帶這上面，我是掛在腰帶這，然後
      整個滑下去【兩手放在約為腰際左右兩側，雙手再比出往
      下之手勢】。（不小心滑到你的長褲褲管裡面這樣子？）
      對。（我還以為你要試穿該洋裝？）沒有，那洋裝那麼瘦
      我怎麼穿得下去，我這麼壯的人穿就破掉了等語等情，業
      經本院當庭勘驗被告之警詢內容並製有勘驗筆錄1 份及翻
      拍照片2 幀附卷足憑（見易字第771 號卷第75、76、79、
      80、117、119頁），此外，亦有警員吳昱賢於109 年7 月
      12日所出具之偵查報告1 份、價格吊牌之照片2 幀、該2 
      件洋裝之照片4 幀、被告之照片2 幀等附卷可稽（見偵字
      第7942號卷第6 、12至15頁），復經本院當庭勘驗被告之
      警詢筆錄內容並製有勘驗筆錄1 份及翻拍照片2 幀在卷可
      佐（見易字第771 號卷第69至90、117、119頁）。
  ２、被告雖以上揭情詞置辯，惟被告於警詢時供述當時該2 件
　　　洋裝係其掛在腰際左右兩側，之後滑下去等情，業經本院
　　　當庭勘驗被告之警詢錄音錄影光碟，並製有勘驗筆錄及翻
　　　照片在卷可佐，業如前述，觀諸被告斯時多次供述並多次
　　　甫以動作以強調，且在警方製作警詢筆錄過程中告知警方
　　　其要特別表達之意見並要求警方記載於筆錄，復傾身往前
　　　觀看警方製作筆錄之電腦畫面，在在均顯示被告警詢當時
　　　對於警方所詢問之問題內容均已聽見並因此表達自己之意
　　　見，彰彰明甚，被告於本院審理時辯稱警詢時因耳鳴，聽
　　　不清楚，才會這樣回答，實際上洋裝最後是從購物籃下面
　　　滑下去的云云，顯為事後卸責之詞，不足採信。又查案發
　　　當時該2 件洋裝確係被告從其長褲褲管內取出等情，業經
　　　證人即告訴人蕭海麗於警詢及本院審理時證述明確，並為
　　　被告於警詢時供述該2 件洋裝有滑到其所穿著長褲褲管裡
　　　面等情不諱，觀諸該2 件洋裝既會滑進被告所穿著長褲褲
　　　管內，顯見被告縱原先確係將該2 件洋裝掛在腰際，亦係
　　　塞進腰間深處，如此方能滑進長褲褲管內，則苟被告確無
　　　竊取該2 件洋裝之犯意，在其顯然無法穿下該2 件洋裝，
　　　是以其自己已無試穿該2 件洋裝之必要；且該2 件洋裝又
　　　係雪紡紗之鬆軟材質，顯見所佔據空間亦不大之情況下，
　　　為何被告不是將該2 件洋裝放在其亦自承亦有拿著可放置
　　　選購衣服斯時也確有放置自己所要試穿之男用長褲的購物
　　　籃內，卻反係掛在自己腰際深處？再參以證人即告訴人蕭
      海麗於本院審理時所證述：被告沒有跟我說這2 件洋裝是
　　　要買給家人，當天被告從進到我們店裡購物到後來被我攔
      下來為止，被告都沒有問過我或我們店裡其他同事有關該
      2 件洋裝的任何問題，也沒有問過我們有關購買女裝的任
　　　何問題等情在卷（見易字第771 號卷第102、103頁），被
      告並未詢問告訴人蕭海麗或該思樂夢商店之員工有關根本
      非其所能穿著之洋裝的相關購物問題，且又係將該2 件洋
      裝放在其身上終至最後從其長褲褲管內取出，則被告辯稱
      其係要為家人購買該洋裝，並無竊盜犯意云云，難認屬實
      。
（三）綜上所述，被告所辯無非事後卸責之詞，不足採信。從而
      本案事證明確，被告所為前揭犯行堪以認定，應依法論科
      。
三、核被告楊逸健所為，係犯刑法第320 條第3 項、第1 項之竊
　　盜未遂罪。又被告雖已著手竊盜行為之實施，惟未生竊得財
　　物之結果，其犯罪尚屬未遂，應按既遂犯之刑度減輕其刑。
　　爰審酌被告之素行、其不思以正途賺取財物，反著手竊取他
　　人所有洋裝，不尊重他人之財產權，其犯罪動機、情節、手
　　段、目的、未竊得財物，危害非鉅，惟犯後一再辯解，且未
　　與告訴人達成和解及賠償損害，暨參酌被告為大學畢業之智
　　識程度，獨居、未婚、無子女、目前為打工之家庭及生活狀
　　況等一切情狀，量處如主文所示之刑，及諭知如易科罰金之
　　折算標準，以資懲儆。
據上論斷，應依刑事訴訟法第299 條第1 項前段，刑法第320 條
第3 項、第1 項、第25條第2 項、第41條第1 項前段，刑法施行
法第1 條之1 第1 項，判決如主文。
本案經檢察官洪期榮聲請簡易判決處刑，檢察官翁旭輝到庭執行
職務。
中　　華　　民　　國　　110 　年　　3 　　月　　31　　日
                  刑事第一庭    法  官   楊惠芬
以上正本證明與原本無異。  
如不服本判決應於收受送達後20日內向本院提出上訴書狀，並應
敘述具體理由；其未敘述上訴理由者，應於上訴期間屆滿後20日
內向本院補提理由書（均須按他造當事人之人數附繕本）「切勿
逕送上級法院」。告訴人或被害人如對於本判決不服者，應具備
理由請求檢察官上訴，其上訴期間之計算係以檢察官收受判決正
本之日期為準。　　　　　　　　　
中　　華　　民　　國　　110 　年　　4 　　月　　6 　　日
              　　　　　　　　　書記官   李艷蓉
附錄本案論罪科刑法條：
刑法第320 條：
意圖為自己或第三人不法之所有，而竊取他人之動產者，為
竊盜罪，處五年以下有期徒刑、拘役或五十萬元以下罰金。
意圖為自己或第三人不法之利益，而竊佔他人之不動產者，依前
項之規定處斷。
前二項之未遂犯罰之。